臺灣板橋地方法院交通事件裁定　　　　　 　　　九十三年度交聲字第一七六八號
　　原處分機關　交通部公路總局臺北區監理所板橋監理站
　　異　議　人
　　即受處分人　甲○○
右列受處分人因違反道路交通管理處罰條例案件，對於交通部公路總局臺北區監理所
板橋監理站於民國九十三年十二月十日所為之板監違字第裁四一－ＣＺ000000
0號處分不服，聲明異議，本院裁定如左：
    主  文
異議駁回。
    理  由
一、異議意旨略以：異議人即受處分人甲○○於民國八十九年九月二十一日八時十四
    分許，騎乘車號ＧＫＯ—六七三號之重型機車，行經板橋市○○路○段（中和往
    新莊方向），時值上班時間且車潮擁擠，雖該處為五線道道路，惟僅一線車道為
    機車車道，致前方路口堵塞，才會由內側車道行駛，況該車道的「禁行機車」標
    誌遭前車擋住，所以伊並未見到該標誌，直到將近停止線時始發現標誌，那時已
    來不及，故對於舉發及裁罰之結果殊難甘服，為此提出異議，請求撤銷原處分，
    另為適法處分云云。
二、按「禁行機車」標字，用以告示本車道禁止機器腳踏車通行。繪設於路段起點。
    路段過長時，得於路段中加繪之，道路交通標誌標線號誌設置規則第一百七十八
    條定有明文；次按「機器腳踏車行駛之車道及轉彎，應依標誌或標線之規定行駛
    」、「汽車駕駛人，爭道行駛有機器腳踏車，不在規定車道行駛之情形，處新臺
    幣（下同）六百元以上一千八百元以下罰鍰」、「汽車駕駛人有第四十五條之情
    形者，除依原條款處罰鍰外，並予記違規點數一點」，道路交通安全規則第九十
    九條第一項前段、道路交通管理處罰條例第四十五條第一項第十三款、第六十三
    條第一項第一款亦有明文規定；再按「汽車駕駛人之行為有左列情形之一，當場
    不能或不宜攔截製單舉發者，得對汽車所有人逕行舉發處罰：（六）其他違規行
    為經以科學儀器取得證據資料者」，道路交通管理處罰條例第七條之二第一項第
    六款亦有規定。
三、經查：本件異議人即受處分人甲○○，於八十九年八月十一日八時十四分許，騎
    乘車號ＧＫＯ—六七三號之重型機車，行經臺北縣板橋市○○路○段時，因「機
    車行駛禁行車道」之違規，經臺北縣政府警察局海山分局員警當場拍照後逕行舉
    發之情事，有臺北縣警察局北縣警交字第ＣＺ0000000號舉發違反道路交
    通管理事件通知單暨採證照片一幀可稽，並有九十年六月八日臺北縣警察局海山
    分局海警交民字第一六四八號函暨答辯報告書一份在卷，異議人復不否認當時係
    因外側車道堵塞才行駛內側車道，足認員警舉發異議人於上開時、地騎機車行駛
    於禁行機車道之違規事實確屬實在。異議人雖猶執前詞，辯稱因交通壅塞，見到
    標誌、標線時已不及駛回機車專用道云云。然查，異議人經舉發違規之路段為多
    車道路段，依卷附採證照片所示，內側車道地面繪設有清楚之「禁行機車」字樣
    ，行駛於該路段汽、機車駕駛人均應得輕易認識該車道禁止機車通行，異議人所
    辯該標線遭擋住云云，則係其片面空言，已難採信。且該路段之外側車道於上揭
    舉發時間，仍有相當之空間足供機車駕駛人行駛。況且，縱因交通尖峰時段車潮
    擁擠，駕駛人本應於規定車道內循序前進，以確保自身及其他車道車輛行車之安
    全，豈得僅因專行車道內車輛較多，即據為跨越車道行駛之正當理由？且上開路
    面之機車專用道與禁行機車車道間，復繪有雙白實線之標線，異議人騎乘機車本
    應注意，不得擅行跨越，其擅入禁行機車之車道，始又諉稱標誌、標線遭其他車
    輛擋住標示云云，殊不足採。從而，本件原舉發機關以攝照查證明確，對異議人
    掣單舉發，異議人並未自行到案繳納，原處分機關乃援引首揭規定，裁處罰鍰一
    千八百元，並記違規點數一點，於法並無不當，量罰亦屬妥適，本件異議為無理
    由，應予駁回。
據上論斷，應依道路交通案件處理辦法第十九條，裁定如主文。
中　　　華　　　民　　　國　　九十三　　年　　 十二 　　月　　 三十 　　日
                                    臺灣板橋地方法院交通法庭
                                          法  官    林漢強
右正本證明與原本無異。
如不服本裁定應於送達後五日內向本院提出抗告狀。
                                          書記官    黃大千
中　　　華　　　民　　　國　　九十三　　年　　 十二 　　月　　 三十 　　日
